# 申报会计师费、律师费、评估费等如何处理：

提问人：windy1978 时间：2011-09-01 15:34:22
企业会计准则解释第 4 号 一、同一控制下的企业合并中，合并方发生的审计、法律服务、评估咨询等中介费用以及其他相关管理费用，应当于发生时计入当期损益。非同一控制下的企业合并中，购买方发生的上述费用，应当如何进行会计处理？ 答：非同一控制下的企业合并中，购买方为企业合并发生的审计、法律服务、评估咨询等中介费用以及其他相关管理费用，应当于发生时计入当期损益；购买方作为合并对价发行的权益性证券或债务性证券的交易费用，应当计入权益性证券或债务性证券的初始确认金额。参考资料：上市公司执行企业会计准则监管问题解答 2010 年第一期总第四期
解答：上市公司为发行权益性证券发生的承销费、保荐费、上网发行费、招股说明书印刷费、申报会计师费、律师费、评估费等与发行权益性证券直接相关的新增外部费用，应自所发行权益性证券的发行收入中扣减，在权益性证券发行有溢价的情况下，自溢价收入中扣除，在权益性证券发行无溢价或溢价金额不足以扣减的情况下，应当冲减盈余公积和未分配利润；发行权益性证券过程中发行的广告费、路演及财经公关费、上市酒会费等其他费用应在发生时计入当期损益。 参考资料：上市公司执行企业会计准则监管问题解答 2010 年第一期总第四期
请问陈版主，如何处理，是不是二者针对不同类型的业务和公司

回答人：chenyiwei
两者不矛盾，针对的是不同的交易或事项。 如何区分企业合并的直接交易费用哪些应当费用化，哪些应当计入作为合并对价所发行的证券的初始确认金额？一般可以按以下口径把握： 1 、为了对企业合并交易进行可行性研究、确定被购买方状态和交易定价之目的发生的中介机构费用，包括审计、法律服务、评估咨询等中介费用，应当于发生时直接费用化。 2 、发行申请获得中国证监会等有关监管部门核准后，在发行阶段发生的与新发行的权益性证券或债务性证券直接相关的费用，包括为履行法定的信息披露义务而发生的相关费用、承销费、上网发行费、募集资金的验资费、新发行股份在证券登记结算机构的初始登记费等，可作为发行证券的直接交易费用，计入所发行的证券的初始计量金额中。 关键是：所发生的某项特定费用，更多地是与交易条件的谈判和购买协议的达成相关，还是与协议达成后的对价支付相关。

回答人：chenyiwei
回复 windy1978 的帖子
对拟购买资产（被合并方）进行审计发生的会计师费属于企业合并的直接相关费用，于发生时直接费用化处理。
对上市公司自身（合并方）进行审计发生的会计师费应根据该交易预计成功的可能性考虑是资本化还是费用化。

回答人：chenyiwei
回复 qjr1124 的帖子
不能这样理解。我以前答复过这个问题。请参阅《计学撮要》P319~320（问题 13 ）。会计准则不可能对上市公司作出特别的规定，上市公司和其他企业在确认和计量方面应遵循同一原则。

提问人：散步的河 时间：2011-09-02 16:18:37
回复 chenyiwei 的帖子
请问版主，上市辅导费用是不是也按这个原则来处理？

回答人：chenyiwei
原理是相同的。辅导环节发生于申报材料之前，该阶段能否成功上市还有较大不确定性，因此建议费用化处理。

提问人：qjr1124 时间：2011-12-21 13:26:00
请教: "计入所发行的证券的初始计量金额中"这句话如何理解呢? 而且,对发行过程中,长期股权投资成本的确定和股票的定价各是如何来定呢? 比如:增发股票控股另一个公司 DR:长期股权投资-成本 长期股权投资-交易费用 CR:股本-股份量 资本公积-溢价 具体的四个科目的金额均如何定下来呢?

回答人：chenyiwei
就是冲减发行溢价或者增加发行折价。实务中定向增发时，发行股份的定价总额总是等于标的股权的基准日评估值。